Fonds Oulipo
Bibliothèque nationale de France
- Dossiers mensuels de réunion (1960-2010)
  - 2000-2009
    - 2000, DM-21 (1-12); 651 f.
      - Août 2000, DM-21 (8); 98 f.
        Articles de presse comprenant des articles extraits du Midi Libre, du Monde, d’Encres Vagabondes, de L’Express, et de La Quinzaine Littéraire du 29 juin au 15 juillet 2000, contenus dans une pochette avec notes autographe(s) de Fabienne X
      - Septembre 2000, DM-21 (9); 18 f.
        Ordre du jour autographe(s) avec rubriques dactylographié(e-s) de Harry Mathews de la réunion du 13 septembre 2000
        Manuscrit dactylographié(e-s) de Michelle Grangaud intitulé « Est » et « Être »
        Manuscrit dactylographié(e-s) de Harry Mathews intitulé « Le groom cocu »
        Manuscrit dactylographié(e-s) de Harry Mathews intitulé « Chanson pour Mathilde: L’oiseau migrateur »
        Note autographe(s) de François Caradec à Marcel Bénabou du 19 septembre 2000, avec enveloppe
        on y a joint plusieurs manuscrits dactylographié(e-s) avec corrections autographe(s) de François Caradec et un article sans date au sujet du « Neuvaine de la Grâce »
      - Octobre 2000, DM-21 (10); 45 f.
        Ordre du jour autographe(s) avec rubriques dactylographié(e-s) de Harry Mathews de la réunion du 26 octobre 2000
        Manuscrit dactylographié(e-s) de Jacques Roubaud intitulé « C’est à boire, à boire, à boire »
        Manuscrit dactylographié(e-s) avec ajouts autographe(s) de Michelle Grangaud intitulé « Palindrome »
        Lettre dactylographié(e-s) de Christophe Spielberger à Marcel Bénabou du 7 juin 2000; on y a joint un manifeste dactylographié(e-s) intitulé « Contre le roman d’élevage » et des notes autographe(s) de Marcel Bénabou
        Invitation à la réunion du Collège de ’Pataphysique envoyé par Gersan Moguérou à Marcel Bénabou le 18 octobre 2000, avec enveloppe
        Courriel de François Caradec à Marcel Bénabou du 24 octobre 2000
        Courriel d’Anne Garréta à Marcel Bénabou du 20 octobre 2000
        Courriel de Paul Fournel à Marcel Bénabou du 19 octobre 2000
        Lettre autographe(s) de Gérard Le Goff à Marcel Bénabou du 23 septembre 2000, avec enveloppe
        on y a joint une enveloppe de retour de courrier
        Copie d’une lettre autographe(s) de Richard Beard à un destinataire non identifié, sans date; on y a joint des extraits d’un livre intitulé Damascus
        Copie d’un poème autographe(s) de Stanley Chapman intitulé « Ode d’emploi »
        Lettre autographe(s) de Bernard Randé à Marcel Bénabou du 15 octobre 2000, avec enveloppe
        Carte postale autographe(s) de Marcel Vaz à Noël Arnaud du 10 octobre 2000, avec enveloppe
        Carte de vœux pliée et signée par divers membres de l’Outrapo, adressée à Marcel Bénabou, avec enveloppe
        Affiche du festival In-Folio en Genève du 12 au 15 octobre 2000
        Copie d’un article du Tagesspiegel du 18 septembre 2000 intitulé « Oulipoten dichten »
        Copie d’un article du Tagesspiegel du 14 au 20 septembre 2000 intitulé « Hürdendichten »
        Manuscrit dactylographié(e-s) de Jacques Roubaud sans titre
      - Novembre 2000, DM-21 (11); 43 f.
        Ordre du jour autographe(s) avec rubriques dactylographié(e-s) d’Olivier Salon de la réunion du 29 novembre 2000
        Lettre dactylographié(e-s) d’Odile Fillion aux Oulipiens du 28 novembre 2000
        Manuscrit dactylographié(e-s) avec corrections autographe(s) d’Hervé Le Tellier intitulé « Ma boîte »
        Manuscrit dactylographié(e-s) de Michelle Grangaud intitulé « Sextine sartrienne »
        Manuscrit dactylographié(e-s) de Michelle Grangaud intitulé « Redonde monorime du néant »
        Manuscrit dactylographié(e-s) de Michelle Grangaud intitulé « du sens comme ceci »
        Manuscrit dactylographié(e-s) de Michelle Grangaud intitulé « Être mais néant »
        Manuscrit dactylographié(e-s) de Michelle Grangaud intitulé « Sonnet hanté »
        Manuscrit dactylographié(e-s) de Ian Monk intitulé « An Oxford Manuscript »
        Manuscrit dactylographié(e-s) de François Caradec intitulé « Que j’aime à faire apprendre au pi-éton Paris »
        Programme de la manifestation « Au fil des mots, au fil des maths » au Théâtre de l’Eveil du 8 au 22 novembre 2000
        Lettre dactylographié(e-s) de la Camif à Marcel Bénabou du 1er novembre 2000
        Affiche et trois programmes du colloque Georges Limbour au Havre, le 23 et 24 novembre 2000, avec enveloppe
        Contrat de cession des lectures oulipiennes à Marcoussis, avec enveloppe
        Courriel d’Hervé Le Tellier à Philippe Bruhat et Estelle Souche de 9 novembre 2000
        Copie d’un article dans le Libération du 22 septembre 2000 intitulé « Perec, la disparition »
      - Décembre 2000, DM-21 (12); 34 f.
        Ordre du jour autographe(s) avec rubriques dactylographié(e-s) de Paul Fournel de la réunion du 14 décembre 2000
        Manuscrit dactylographié(e-s) avec ajouts autographe(s) de Ian Monk intitulé « Monkondes »
        Courriel de Sébastien Balibar à Paul Fournel du 12 décembre 2000
        Note autographe(s) de Kellie Gutman à Marcel Bénabou du 23 novembre 2000, avec enveloppe
        Lettre dactylographié(e-s) de William Poundstone à Marcel Bénabou du 22 novembre 2000, avec enveloppe
        Lettre dactylographié(e-s) de Pierrette Crouzet Daurat pour la Bibliothèque nationale de France à Marcel Bénabou du 28 novembre 2000, avec enveloppe
        on y a joint la copie d’une lettre aux auteurs dans Portrait(s) de Georges Perec
        Lettre autographe(s) de Pascale Laurence Ducos à Marcel Bénabou du 1er décembre 2000, avec enveloppe
        on y a joint un ensemble de textes
        Lettre dactylographié(e-s) de Jacques Bens à Marcel Bénabou du 3 décembre 2000, avec enveloppe
        Lettre autographe(s) de Pierre Gaston à Marcel Bénabou du 1er décembre 2000, avec enveloppe
        on y a joint une présentation du magazine La Suite au prochain numéro
        Lettre autographe(s) d’Oscar Wiggli à Marcel Bénabou du 14 décembre 2000
    - 2001, DM-22 (1-11); 669 f.
      - Janvier 2001, DM-22 (1); 60 f.
        Ordre du jour autographe(s) avec rubriques dactylographié(e-s) d’Hervé Le Tellier de la réunion du 19 janvier 2001
        Manuscrit dactylographié(e-s) de Ian Monk intitulé « Parenthetical Sonnet (à la Roussel) »
        Manuscrit dactylographié(e-s) de Michelle Grangaud intitulé « Un avion à ne pas manquer »
        Copie d’un texte de François Morellet intitulé « Mais comment taire mes commentaires ? » présenté à la réunion du 19 janvier 2001
        Lettre dactylographié(e-s) avec ajouts autographe(s) d’Yves Frémion à Marcel Bénabou du 2 janvier 2001
        Lettre autographe(s) avec ajouts autographe(s) de Stanley Chapman à Jacques Jouet du 16 février 2001; on y a joint deux articles du Spectator du 17 février 2001
        Copie d’un article du Carnet du 24 novembre 2000 intitulé « Une femme indiscrète à l’Oulipo »
        Deux lettres dactylographié(e-s) dont une avec ajouts autographe(s) de Sérgio Correia à Marcel Bénabou du 2 et du 9 janvier 2001, avec enveloppe
        Lettre dactylographié(e-s) de Michèle Tillard à Marcel Bénabou du 11 janvier 2001, avec enveloppe
        Avis d’élection et bulletin de vote pour la MAIF. Lettre dactylographié(e-s) de la part de Pierrette Crouzet-Daurat pour la Bibliothèque nationale de France à Marcel Bénabou du 17 décembre 2000; on y a joint un contrat signé par Jean-Pierre Angremy et par Marcel Bénabou le 4 décembre 2000, avec enveloppe
        Lettre dactylographié(e-s) de Stéphane Guittet à Marcel Bénabou du 5 décembre 2000, avec enveloppe
        Lettre dactylographié(e-s) d’Uwe Schleypen à Marcel Bénabou, sans date
        Lettre dactylographié(e-s) de Mathilde Butor à Marcel Bénabou, sans date
        Lettre dactylographié(e-s) de Thierry Bourcy à Marcel Bénabou du 13 décembre 2000; on y a joint un ensemble de ses textes de stage
      - Février 2001, DM-22 (2); 5 f.
        Ordre du jour autographe(s) avec rubriques dactylographié(e-s) d’Hervé Le Tellier de la réunion du 23 février 2001
        Compte rendu autographe(s) d’Hervé Le Tellier de la même réunion
        Liste des présents autographe(s) d’Olivier Salon
        Courriel de François Caradec à Olivier Salon du 19 février
        Facture d’une commande des Bibliothèque Oulipienne à la Librairie Touzot du 3 février 2001
        Carte de vœux signée par les membres de l’OuTraPo avec set de table, découpage en origami et enveloppe
        Dossier OuArchiPo avec une liste des participants, deux courriels d’Odile Fillion à Marcel Bénabou du 23 février 2001, et des notes autographe(s) de Marcel Bénabou
        Fax autographe(s) de la quatrième de couverture d’Un art simple et tout d’exécution
        Courriel de Gilles Esposito-Farèse à Hervé Le Tellier du 23 février 2001, contenant quelques ambigrammes
        Carte de vœux autographe(s) de Philippe Bruhat
        Carte postale d’Arlette Albert-Birot à Marcel Bénabou du 30 janvier 2001; on y a joint la copie d’une lettre de Jean-Yves Pennec à Arlette Albert-Birot du 22 janvier 2001 et une version numérisée de « La rEapparition », avec enveloppe
        Prospectus pour un apéro-lecture de Joconde jusqu’à 100 au Théâtre de la Vieille Grille du 8 au 22 mars 2001
        Courriel de Sérgio Correia à Marcel Bénabou du 15 février 2001
        Manuscrit dactylographié(e-s) de « Machine à penser stylistique », avec inscription autographe(s), de Sérgio Correia
        Récapitulation des publications de la revue pataphysique « Périphériscope »
      - Mars 2001, DM-22 (3); 45 f.
        Ordre du jour autographe(s) avec rubriques dactylographié(e-s) d’Olivier Salon de la réunion du 23 mars 2001
        Ordre du jour autographe(s) de Michelle Grangaud de la même réunion
        Trois dessins en « alphabet cubique » des noms « Oulipo », « Marcel Bénabou », et « Perec »
        Texte dactylographié(e-s) d’Olivier Salon intitulé « Tentative d’épuisement de la rue des Degrés »
        Lettre dactylographié(e-s) de Christian Delval à Marcel Bénabou du 9 mars 2001, avec un justificatif de réimpression de l’Atlas de littérature potentielle
        Carte postale autographe(s) de Jacques Jouet et Marc Lapprand à Marcel Bénabou du 6 mars 2001
        Affiche pour une série de lectures de Jacques Jouet du 5 au 8 mars 2001 à l’Université de Victoria
        Lettre et programme 2001 du Centre Culturel International de Cerisy-la-Salle
        Courriel de Gweig Schepard à Marcel Bénabou du 22 mars 2001
        Lettre autographe(s) de Thierry Foulc à Marcel Bénabou du 14 mars 2001, avec une copie de « Un coulis de daubes jamais n’abolira le harnais » de Pierre Bazantay et enveloppe
        Copie d’un courriel de Maxime David à Guy Chaty du 8 mars 2001
      - Avril 2001, DM-22 (4); 38 f.
        Ordre du jour autographe(s) avec rubriques dactylographié(e-s) de Marcel Bénabou de la réunion du 25 avril 2001
        Lettre autographe(s) de Michèle Métail à Marcel Bénabou du 9 avril 2001, avec enveloppe
        Deux pages d’épreuve de la Bibliothèque Oulipienne n˚ 116
        Courriel de Fabienne Dupont à Marcel Bénabou du 25 avril 2001
        Manuscrit du programme de « L’Oulipo au Château de Castries » du 9 au 14 juillet 2001
        Exemplaire du cube « poème en trois dimensions » de Ian Monk
        Manuscrit dactylographié(e-s) de Ian Monk d’un « 12-ine cubiste »
        Manuscrit dactylographié(e-s) de Michelle Grangaud intitulé « Longue vie »
        Lettre autographe(s) de Milie von Bariter à Marcel Bénabou au verso d’une brochure intitulée « Réunion de l’Ou-x-Po », avec enveloppe
        Courriel de Liselotte Hamm à Marcel Bénabou du 7 avril 2001
        Texte dactylographié(e-s) d’un auteur non identifié intitulé « Ecrire ici et maintenant »
        Lettre dactylographié(e-s) avec ajouts autographe(s) de Stanley Chapman à Jacques Jouet du 17 mars 2001, transmise avec note autographe(s) à Marcel Bénabou
        Invitation au vernissage « Girafes d’avril » le 4 avril 2001 à Viroflay
        Lettre dactylographié(e-s) de Paul Vincent à Marcel Bénabou, avec programme du colloque « Ecritures et lectures à contraintes » du 14 à 21 août 2001
      - Mai 2001, DM-22 (5); 57 f.
        Ordre du jour autographe(s) avec rubriques dactylographié(e-s) d’Olivier Salon de la réunion du 17 mai 2001
        Programme de « L’Oulipo au Château de Castries » du 9 au 14 juillet 2001
        Manuscrit dactylographié(e-s) avec corrections autographe(s) de Jacques Jouet de « 33 variations sur un thème de Gustave Flaubert »
        Présentation dactylographié(e-s) de Jacques Roubaud du « Grand Marabout », avec une page de diagrammes autographe(s) Dossier intitulé « Nombre de Nonnets anglais proposés par Ian Monk », comprenant des calculs autographe(s) et dactylographié(e-s) d’Olivier Salon et autres non identifiés
        Courriel de Valérie Marin La Meslée à Jacques Jouet du 16 mai 2001
        Carte de Caffè Proust en Californie avec plusieurs signatures non identifiées
        Courriel de Genevieve Baraona à Marcel Bénabou du 15 mai 2001
        Lettre dactylographié(e-s) d’Odile Fillion à Marcel Bénabou du 12 mai 2001
        Facture dactylographié(e-s) de la société Mirage Illimité pour la production de la cassette vidéo des Jeudis de l’Oulipo
        Lettre autographe(s) de Catherine Dasté à Marcel Bénabou du 9 mai 2001, avec brochure intitulée « Rencontres et ateliers de Pernand » et enveloppe
        Programme du « 2ème salon des jeux mathématiques et de la culture mathématique » du 1er au 4 juin 2001 à Paris
        Deux cartes postales de la maison Jacques Copeau
        Courriel de Liselotte Hamm à Marcel Bénabou du 9 mai 2001
        Compte rendu dactylographié(e-s) de la soirée du 8 mai 2001 de l’Ouarchipo
        Courriel de Jacques Roubaud à Marcel Bénabou du 28 avril 2001
        Tableau des matériaux et des opérations d’un texte
        Lettre autographe(s) de France Jolly à Marcel Bénabou du 3 mai 2001, avec programme de la manifestation « Georges Perec: Lire—Esquisse socio-psychologique », du 23 à 27 mai 2001 à Bagnolet, et deux enveloppes
        Programme et invitation du « Prix Mobius France » le 18 mai à la BnF. Lettre dactylographié(e-s) de Marcel Bénabou à Michèle Métail du 14 mai 2001
        Copie de la présentation de « L’Oulipo: Jeux de chiffres-Jeux de mots » dans la revue Jeux Mathématiques n˚ 8 de mai-juin 1993
        Fax d’une morale élémentaire autographe(s) intitulée « Le château de Castries » de Marcel Bénabou, Hervé Le Tellier, Ian Monk et Jacques Roubaud
        Manuscrit dactylographié(e-s) de Jacques Jouet intitulé « Sonnets minimaux »
      - Juin 2001, DM-22 (6); 27 f.
        Convocation par courriel de Marcel Bénabou à la réunion du 8 juin 2001
        Ordre du jour autographe(s) de Marcel Bénabou de la même réunion
        Lettre dactylographié(e-s) de Gilles Cohen à Marcel Bénabou du 15 mars 2001, avec enveloppe
        Article du London Times du 5 juin 2001, transmise par Stanley Chapman à Marcel Bénabou le 5 juin 2001, avec enveloppe
        Lettre autographe(s) de Jacques Duchateau à Marcel Bénabou du 23 mai 2001, avec enveloppe
        Lettre dactylographié(e-s) avec ajouts autographe(s) de Stanley Chapman à Marcel Bénabou du 2 juin 2001, avec enveloppe
        Carte postale autographe(s) d’Alain Potoski à l’Oulipo, sans date
        Lettres autographe(s) de Stanley Chapman à Marcel Bénabou du 23 et du 24 mai 2001, avec enveloppe
        Invitation et programme des « Scènes de Sciences » le 9 juin 2001 à Cerny
        Photographie intitulée « Le bris du petit-beurre LU », avec enveloppe
        Liste autographe(s) de Marcel Bénabou des photos remises au Magazine Littéraire
      - Juillet et Août 2001, DM-22 (7); 217 f.
        Ordre du jour autographe(s) avec rubriques dactylographié(e-s) de Marcel Bénabou de la réunion du 11 juillet 2001
        Compte rendu dactylographié(e-s) de la réunion du 11 juillet 2001
        Courriel d’A.F. Garréta à Marcel Bénabou du 4 juillet 2001
        Manuscrit dactylographié(e-s) de Michelle Grangaud de « Rivoli »
        9f.
        – Ordre du jour autographe(s) avec rubriques dactylographié(e-s) d’Hervé Le Tellier de la réunion du 31 août 2001
        Lettre autographe(s) de François Caradec à Marcel Bénabou du 1er septembre 2001, transmettant des coupons-réponse avec ajout autographe(s) de Stanley Chapman, Jean Lescure, et Jacques Duchateau, avec enveloppe
        Exemplaire de la traduction des Paroles de Qohélet Jacques Roubaud et Marie Borel
        Manuscrit dactylographié(e-s) de « Raphèl » par Bernardo Schiavetta, avec notes autographe(s) de l’auteur
        Manuscrit dactylographié(e-s) de Marcel Bénabou intitulé « La NRF d’avant-guerre, sanctuaire de l’Oulipisme »
        Manuscrit dactylographié(e-s) de Marcel Bénabou intitulé « Un mini plagiat par anticipation de Baobab »
        Lettre dactylographié(e-s) de Kellie O. Gutman à Harry Mathews du 27 novembre 2000
        On y a joint un poème intitulé « V(n) = V(n-V(n-1)) + V(n-V(n-4)) », avec corrections autographe(s) de Harry Mathews, et une note autographe(s) de Marcel Bénabou
        Lettre dactylographié(e-s) de Keith Waldrop à Harry Mathews du 1e septembre 2000
        Exemplaire de Spit-Curls de Keith Waldrop
        Manuscrit dactylographié(e-s) par Jacques Jouet sans titre
        Copie de « Incipit altera Sonneta » de John Keats, transmise par Harry Mathews
        Notes autographe(s) de Marcel Bénabou à propos des dates pour les « Jeudis de l’Oulipo - 2001-2002 »
        Carte postale de Jacques Neefs à Marcel Bénabou du 30 juillet 2001, avec enveloppe
        Carte postale de Stanley Chapman aux Oulipiens du 28 août 2001, avec un poème intitulé « Motor Bus » de A.D. Godley
        Manuscrits dactylographié(e-s) de Ian Monk de « Feuilles de Yucca », « Hommes de Bouilli », et « Dits de victime »
      - Septembre 2001, DM-22 (8); 42 f.
        Ordre du jour autographe(s) avec rubriques dactylographié(e-s) d’Hervé Le Tellier de la réunion du 29 septembre 2001
        Deux exemplaires du compte rendu dactylographié(e-s) de la même réunion, signé par Marcel Bénabou et Michelle Grangaud
        Carte autographe(s) de Michelle Grangaud à Marcel Bénabou du 1er octobre 2001 accompagnant le procès-verbal, avec enveloppe
        Nécrologies et avis de décès de Jacques Bens du Monde et du Figaro du 1er et du 2 août 2001, dans une enveloppe
        Deux moments oulipiens dactylographié(e-s) avec corrections autographe(s) de François Caradec
        Manuscrit dactylographié(e-s) de Ian Monk de « 20 Bodies Found »
        Carte autographe(s) de Florence Libert à Marcel Bénabou du 17 septembre 2001, avec un exemplaire de l’épithalame du mariage de Raphaëlle Buisine et Friedrich Alber le 8 septembre 2001, deux photographies, et enveloppe
        Lettre dactylographié(e-s) de Fabienne Catherine à Marcel Bénabou du 21 août 2001
        Lettre dactylographié(e-s) de Frédérique Massart à Marcel Bénabou du 29 août 2001
        Copie d’une lettre dactylographié(e-s) de Jocelyne Poulain à Frédérique Massart du 25 juillet 2001, avec reproduction du « Lipogramme en A, en E et en Z » de Raymond Queneau, transmis par Frédérique Massart avec une lettre dactylographié(e-s) à Marcel Bénabou le 3 septembre 2001
        Lettre dactylographié(e-s) d’Alain Chevrier à Marcel Bénabou du 5 septembre 2001, avec enveloppe
        Carte postale publicitaire pour La Chambre d’écho de Régine Détambel, avec note autographe(s) de Régine Détambel à un destinataire inconnu, sans date
        Lettre dactylographié(e-s) de J.M. Andry à Marcel Bénabou du 25 septembre 2001, avec enveloppe
        Copie d’un avis bibliographique pour Nouvelles impressions critiques sur Raymond Roussel
      - Octobre 2001, DM-22 (9); 31 f.
        Ordre du jour autographe(s) avec rubriques dactylographié(e-s) d’Harry Mathews de la réunion du 8 octobre 2001
        Lettre dactylographié(e-s) de Gaëlle Bouin à Marcel Bénabou du 28 septembre 2001, avec un exemplaire de La Casquette, bulletin d’information de l’association Cuisery, brochure du village Cuisery, et enveloppe
        Nécrologie de Jacques Bens du Independent du 5 septembre 2001, transmis par Stanley Chapman
        Copie d’un article du Independent du 18 septembre 2001 avec une lettre de Stanley Chapman à propos de la nécrologie de Jacques Bens
        Texte dactylographié(e-s) de Jacques Jouet intitulé « Vies brèves et longues vies: Hugues Armé, méconnu »
        Manuscrit dactylographié(e-s) avec corrections autographe(s) de Harry Mathews de « The Broadcast »
        Texte dactylographié(e-s) de Harry Mathews intitulé « Un sonnet de Keats »
        Texte dactylographié(e-s) de Harry Mathews intitulé « Encryptage par nombre de lettres »
        Texte dactylographié(e-s) de Harry Mathews intitulé « Les Spit-Curls de Keith Waldrop »
        Texte dactylographié(e-s) de Harry Mathews intitulé « Suggestion à JJ »
        Texte dactylographié(e-s) de Harry Mathews intitulé « π à 15 chiffres »
        Présentation dactylographié(e-s) de Harry Mathews d’une « Analyse numérologique des événements du 11 septembre 2001 » de Todd Grimson
        Présentation dactylographié(e-s) de Harry Mathews d’Eunoia de Christian Bök, avec traduction de la postface de l’auteur
      - Novembre 2001, DM-22 (10); 60 f.
        Ordre du jour autographe(s) avec rubriques dactylographié(e-s) de Paul Fournel de la réunion du 29 novembre 2001
        Emploi du temps dactylographié(e-s) pour l’événement « Nouveaulipo » à Vienne, du 17 au 20 octobre 2001
        Courriel de Thomas Lang à Jacques Jouet du 11 octobre 2001
        Lettre autographe(s) de Stanley Chapman à Jacques Jouet du 2 octobre 2001, avec enveloppe
        On y a joint un manuscrit autographe(s) de Stanley Chapman, sans titre
        Lettre autographe(s) de Luis Ospina à Marcel Bénabou du 24 novembre 2001, avec copie dactylographié(e-s) d’un discours de Dario Fo intitulé « Donne une chance à la paix » et enveloppe
        Lettre autographe(s) de Thierry Foulc à Marcel Bénabou du 5 novembre 2001, avec une lettre dact
        de Claude Ernoult à Thierry Foulc du 27 août 1999 et enveloppe
        Article de La Relégation de Clovis Hughes, transmis par François Caradec
        Dossier n˚ 11 de l’OuPhoPo, intitulé « Le jardin de Lucullus », avec circulaire d’abonnement et enveloppe adressée à Marcel Bénabou par Paul Edwards
        Deux copies du catalogue 2001-2002 des Éditions de l’Attente, l’une timbrée et adressée à Marcel Bénabou et l’autre accompagnée d’une lettre dactylographié(e-s) de Franck Pruja du 19 novembre 2001
        Lettre de Frédérique Massart à Marcel Bénabou du 15 novembre 2001, avec une copie de « La cimaise et la fraction » et enveloppe
        Lettre autographe(s) de Milie von Bariter aux Oulipiens du 27 novembre 2001, avec dossier de « réunions » des Ou-X-Pos divers et enveloppe
        Carte dactylographié(e-s) de François Caradec à Marcel Bénabou du 14 octobre 2001, avec enveloppe
      - Décembre 2001, DM-22 (11); 47 f.
        Ordre du jour autographe(s) avec rubriques dactylographié(e-s) de Jacques Roubaud de la réunion du 14 décembre 2001
        Courriels de Harry Mathews et de François Caradec
        Citation dactylographié(e-s) de Thomas Mann intitulée « Le temps: Plagiat par anticipation des réflexions de FLL sur le temps des oulipiens »
        Lettre autographe(s) de William Marx à Marcel Bénabou du 8 octobre 2001, avec manuscrit dactylographié(e-s) intitulé « Le Japon en 24 h » et enveloppe
        Carte autographe(s) de Karine Gourlaouen à Marcel Bénabou du 12 décembre 2002, avec invitation au conférence-débat « Les frontières du corps humain » et enveloppe
        Courriel de Harry Mathews à Jacques Jouet du 13 décembre 2001
        Manuscrit dactylographié(e-s) avec corrections autographe(s) de Ian Monk intitulé « Une pantine ou un quenoum »